Inventaris van het archief van de Hoge Raad der Nederlanden, (1939) 1940-1979 (1981)
Nationaal Archief, Den Haag
- RECHTSPRAAK, 1.
  - De derde kamer: belastingzaken, 1.3
    - het behandelen van cassatieberoepen:, 1.3.1
      - tegen uitspraken van de Centrale Raad van Beroep, 1.3.1.3
        - Arresten in cassatiezaken van de Centrale Raad van Beroep, 1957-1981; 2497-2499; 3 delen
          - 1957-1972, 2497
          - 1973-1977, 2498
          - 1978-1981, 2499
        - Dossiers inzake beroepschriften in cassatie, 1957-1979; 2500-2507; 6 pakken, 2 omslagen
          - 1957 maart 20 - 1962 december 5 - nrs. 1 - 22, 2500
          - 1963 maart 13 - 1966 november 30 - nrs. 23 - 33, 2501; (omslag)
          - 1967 maart 7 nr. 34, 2502; (omslag)
          - 1967 april 26 - 1971 april 7 - nrs. 35 - 60, 2503
          - 1971 mei 19 - 1973 april 3 - nrs. 61 - 81, 2504
          - 1973 mei 2 - 1974 november 6 - nrs. 82 - 98, 2505
          - 1975 april 16 - 1977 november 30 - nrs. 99 - 124, 2506
          - 1978 januari 11 - 1980 juni 18 - nrs. 125 - 140, 2507
    - het behandelen van verzoekschriften tegen uitspraken van de kantonrechtbank in kieswetzaken, 1.3.2
      - Dossiers inzake verzoekschriften, 1940-1980; 2508-2509; 2 omslagen
        Zie voor een toegang hier op: inv. nr. 2510
        - 1940-1952, nr. 150 - 160, 2508
        - 1952 juni 23 - 1980 februari 22, nr. 161 - 173, 2509
      - Register van de dossiers inzake verzoekschriften, nrs. 1-174, 1897-1981; 2510; 1 katern
- BUITENGERECHTELIJKE ZAKEN, 2.
  (Onder buitengerechtelijke zaken worden zaken verstaan waarin de tussenkomst van de rechterlijke macht wordt verzocht zonder dat van haar een vonnis, arrest of een beschikking wordt gevraagd)
  - Het uitbrengen van advies aan de minister van Justitie:, 2.1
    - inzake voorgenomen wetgeving, 2.1.1
      - Stukken betreffende voorgenomen wetgeving, 1923-1977; 2511-2560; 41 stukken, 33 omslagen, 2 pakken
        De stukken zijn gerangschikt op adviesnummer.
        - het ontwerp-besluit tot wijziging van wettelijke bepalingen betreffende echtscheiding, adviesnr. 2, 1943, 2511
        - wetsontwerp administratieve rechtspraak belastingzaken, adviesnr. 3, 1923-1958, 2512; (pak)
          Hierover is tevens advies gegeven aan de minister van Financiën
        - internationaal privaatrecht, adviesnr. 5, 1948, 2513; (2 stukken)
        - rechterlijke vakanties, adviesnr. 6, 1948 - 1949, 2514
        - het wetsontwerp samenstelling rechterlijke instellingen en salariëring rechterlijke ambtenaren, adviesnr. 7, 1947 - 1950, 2515
        - het ontwerp Beroep Administratieve Beschikkingen en het ontwerp Onrechtmatige Daden Openbare Lichamen, adviesnr. 8, 1951, 2516; (1 stuk)
        - zijn Dantzigers vijandelijke onderdanen in de zin van artikel 2 van het Besluit E 133, adviesnr. 11, 1955, 2517
        - de Rijkswet op de Nationaliteitsuitwijzing, adviesnr. 12, 1958, 2518
        - wijziging Wetboek Burgerlijke Rechtsvordering ten aanzien van incidenteel appèl, adviesnr. 13b, 1960, 2519
        - wijziging artikel 30 van het Wetboek van Burgerlijke Rechtsvordering ten aanzien van wraking van rechters, adviesnr. 13a, 1959, 2520
        - de indeling van de zittingszalen van het gerechtshof en de arrondissementsrechtbank te Amsterdam, adviesnr. 14, 1959 - 1961, 2521; (4 stukken)
          Zie ook inv.nr. 2534
        - het wetsontwerp Wijzigingen van de bepalingen betreffende verbeurdverklaring en inbeslagneming, adviesnr. 15, 1960, 2522; (1 stuk)
        - de Rijkswet houdende "Cassatieregeling voor Suriname en de Nederlandse Antillen", adviesnr. 17, 1950 - 1960, 2523
        - de organisatie van de rechterlijke macht, adviesnr. 18, 1953, 2524; (3 stukken)
        - herziening van het Burgerlijke Wetboek, adviesnr. 20, 1947 - 1952, 2525
        - het concept besluit van de Secretaris-Generaal van het Departement van Justitie ter vergemakkelijking van de inning van kleine geldvorderingen, adviesnr. 21, z.d., 2526; (1 stuk)
        - het beoordelen van gratieverzoeken t.b.v. levenslang gestrafte politieke delinquenten, adviesnr. 22, 1957, 2527; (4 stukken)
        - het wetsontwerp betreffende uitvoering van het Verdrag tot oprichting van de Europese Gemeenschap voor Kolen en Staal, adviesnr. 23, 1954, 2528
        - het ontwerp van een nieuwe Vreemdelingenwet, adviesnr. 26, 1963, 2529
        - de strafrechtelijke aansprakelijkheid van rechtspersonen, adviesnr. 28, 1963, 2530
        - artikel 93 van de Wet op de Rechterlijke Organisatie, adviesnr. 29, 1964, 2531; (2 stukken)
        - competentie en appellabiliteitsgrenzen van rechtbanken in burgerlijke zaken, adviesnr. 30, 1966 - 1968, 2532
        - grondwetsherziening, adviesnr. 32, 1966 - 1970, 2533; (pak)
        - de wijziging van de Wet op de economische delicten, adviesnr. 33, 1967, 2534; (3 stukken)
        - een regeling voor de rechtsbescherming van de burger tegen rechterlijke gedragingen, adviesnr. 34, 1975, 2535
        - wijziging van de wet op de samenstelling van de burgerlijke gerechten met een verzoek van de Hoge Raad om uitbreiding van de bezetting van haar college, adviesnr. 35, 1966 - 1967, 2536
        - een nieuw militair strafprocesrecht, adviesnr. 36, 1965, 2537
        - wijziging van artikelen in de Wet op de Rechterlijke Organisatie en het beleid der justitie m.b.t. juridische kwalificaties voor de benoeming in een rechterlijk ambt, adviesnr. 37, 1967, 2538
        - voorgestelde wetswijzigingen van de Commissie inbeslagneming gestolen voorwerpen, ingesteld door de minister, adviesnr. 38, 1967 - 1968, 2539; (3 stukken)
        - administratieve rechtspraak inzake de nieuwe omzetbelasting, adviesnr. 39, 1968 - 1969, 2540
        - herziening van enkele artikelen van het Wetboek van Strafvorderingen voorgesteld door de commissie herziening gratieregeling, adviesnr. 41, 1968 - 1969, 2541
        - wijziging van de Wet Rechterlijke Organisatie, adviesnr. 42, 1969, 2542
        - invrijheidstelling gedetineerden op feestdagen; ambtshalve gratie, adviesnr. 43, 1967, 2543; (5 stukken)
        - indeling zittingzalen en gang van zaken bij het proces, adviesnr. 44, 1967, 2544
          Zie ook inv.nr. 2521
        - partiële herzieningen van het Wetboek van Strafvorderingen en de Wet op de economische delicten, adviesnr. 45, 1971, 2545; (3 stukken)
          Zie ook inv.nr. 2553
        - verhoging van de appèlgrens in strafzaken waarvan de kantonrechter kennis neemt, adviesnr. 46, 1971 - 1972, 2546; (5 stukken)
        - wetsontwerp stempelvonnissen, adviesnr. 47, 1973 - 1974, 2547
        - ontwerp van een rijkswet tot goedkeuring van het op 19 december 1966 te New York tot stand gekomen internationale verdrag inzake burger- en politieke rechten, met facultatief protocol, adviesnr. 48, 1974, 2548
        - aanpassing van het Burgerlijk Wetboek, het Wetboek van Koophandel en het Wetboek van Burgerlijke Rechtsvordering aan het gewijzigde artikel 1286 van het Burgerlijk wetboek, adviesnr. 49, 1974, 2549
        - ontwerp-gratieregeling, adviesnr. 50, 1974, 2550
        - het scheidingsprocesrecht, adviesnr. 51, 1974, 2551; (2 stukken)
          Het advies van de Hoge Raad ontbreekt
        - leemten in de uitleveringswet, adviesnr. 52, 1974, 2552
        - wetsontwerp tot partiële wijziging van het Wetboek van Strafvordering, adviesnr. 53, 1974 - 1975, 2553
          Zie ook inv.nr. 2545
        - gratie van lopende vonnissen, adviesnr. 54, 1975, 2554
        - wetsontwerp vermogenssancties, adviesnr. 55, 1976, 2555
        - partiële wijziging van het Wetboek van Strafrecht en het Wetboek van Strafvordering, adviesnr. 56, 1976 - 1977, 2556
        - wetsontwerp investeringsrekening, adviesnr. 57, 1977, 2557
        - wetsontwerp gedwongen tenuitvoerlegging van uitspraken van het Benelux-Gerechtshof, adviesnr. 58, 1975, 2558; (2 stukken)
        - rapport van de commissie partiële herziening strafvordering omtrent het beklag over het niet vervolgen van strafbare feiten, adviesnr. 59, 1976, 2559
        - advies over het gebruik van de Friese Taal, z.d., 2560
    - inzake gratieverzoeken, 2.1.2
      - Dossiers inzake gratieverzoeken, 1940-1952; 2561; 1 pak
        Voor een toegang hierop zie inv. nrs. 2562-2563
      - "Gewone gratie", Register van ingediende gratieverzoeken, 1946-1982; 2562; 1 deel
        Dit is een toegang op het inv. nr. 2561
      - Register van ingediende gratieverzoeken, 1923-1975; 2563; 1 deel
        Dit is een toegang op het inv. nr: 2561
      - Register van gratieverzoeken, 1957-1985; 2564; 1 deel
        Bevat gegevens omtrent indiening, behandeling en uitspraak
      - Koninklijke Besluiten inzake gratieverzoeken, afschriften, 1957-1961; 2565-2566; 2 pakken
        - 1957-1959, 2565
        - 1958-1961, 2566
      - Gratieverzoek ingediend door..., 1973; 2567; 1 stuk
      - Dossier inzake het gratieverzoek ingediend door..., 1982-1983; 2568; 1 omslag
    - inzake brieven van wettiging, 2.1.3
      - Dossiers inzake verzoekschriften tot wettigingen van kinderen, 1940-1979; 2569-2601; 33 pakken
        Voor een toegang hierop zie inv. nr. 2602
        - 1940 maart -1942 februari - rolnrs. 3041 - 3100, 2569
        - 1942 maart - 1943 mei rolnrs. 3101 - 3154, 2570
        - 1943 juni - 1944 april rolnrs. 3155 - 3214, 2571
        - 1944 mei - 1946 augustus rolnrs. 3215 - 3282, 2572
        - 1946 september - 1947 juni rolnrs. 3283 - 3360, 2573
        - 1947 juli - 1947 december - rolnrs. 3361 - 3416, 2574
        - 1948 januari - 1948 augustus - rolnrs. 3417 - 3487, 2575
        - 1948 september - 1949 maart rolnrs. 3488 - 3558, 2576
        - 1949 april - 1950 maart - rolnrs. 3559 - 3627, 2577
        - 1950 april - 1951 januari - rolnrs. 3628 - 3687, 2578
        - 1951 februari - 1951 augustus - rolnrs. 3688 - 3739, 2579
        - 1951 september - 1952 april - rolnrs. 3740 - 3798, 2580
        - 1952 mei - 1953 januari - rolnrs. 3799 - 3854, 2581
        - 1953 februari - 1953, 2582
          oktober - rolnrs. 3855 - 3909
        - 1953 november - 1954 april - rolnrs. 3910 - 3968, 2583
        - 1954 mei - 1954 december - rolnrs. 3969 - 4057, 2584
        - 1955 januari - 1955 december - rolnrs. 4058 - 4142, 2585
        - 1956 januari - 1956 september - rolnrs. 4143 - 4219, 2586
        - 1956 oktober - 1957 augustus - rolnrs. 4220 - 4299, 2587
        - 1957 september - 1958 april - rolnrs. 4300 - 4360, 2588
        - 1958 mei - 1959 januari - rolnrs. 4361 - 4427, 2589
        - 1958 november - 1959 december - rolnrs. 4428 - 4500, 2590
        - 1960 januari - 1960 november - rolnrs. 4501 - 4563, 2591
        - 1960 december - 1961 september - rolnrs. 4564 - 4622, 2592
        - 1961 oktober - 1962 december - rolnrs. 4623 - 4696, 2593
        - 1963 januari - 1963 december - rolnrs. 4697 - 4753, 2594
        - 1963 november - 1964 november - rolnrs. 4754 - 4828, 2595
        - 1964 december - 1965 december - rolnrs. 4829 - 4881, 2596
        - 1966 januari - 1967 maart - rolnrs. 4882 - 4956, 2597
        - 1967 april - 1967 december - rolnrs. 4957 - 5005, 2598
        - 1968 januari - 1968 oktober - rolnrs. 5006 - 5055, 2599
        - 1968 november - 1970 december - rolnrs. 5056 - 5106, 2600
        - 1971 juli - 1977 oktober - rolnrs. 5107 - 5124, 2601
      - Register van wettigingen, rolnrs. 3871 - 5192, 1953 juni 8 - 1997 mei 13; 2602; 1 deel
        Dit is een toegang op de inv. nrs. 2569-2601
    - inzake reglementen van orde van de gerechten, 2.1.4
      - Afzonderlijk reglement van orde betreffende de inwendige dienst van de Hoge Raad, adviesnr. 190, 1934-1971; 2603; 1 omslag
      - Afzonderlijke reglementen van orde van kantongerechten, arrondissementsrechtbanken en gerechtshoven, adviesnrs. 151 - 164, 1956-1959; 2604; 1 omslag
      - Afzonderlijke reglementen betreffende de inwendige diensten van kantongerechten, adviesnrs. 167 - 179, 1960-1966; 2605; 1 omslag
      - Reglement van orde betreffende de inwendige dienst van het Gerechtshof te Den Bosch en Amsterdam, adviesnrs. 166 en 192, 1960, 1971; 2606; 1 omslag
      - Reglementen van orde van kantongerechten, de arrondissements- rechtbanken en de gerechtshoven, adviesnrs. 180 - 189, 191, 193 - 200, 1966-1973; 2607; 1 omslag
  - Overigen, 2.2
    - Brief aan de Secretaris-Generaal van het Departement van Justitie inzake de uitvoering van gevangenisstraffen in de strafkampen, minuut, 1943 maart 31; 2608; 1 stuk
    - Teksten van lezingen gehouden door raadsheer dhr. mr. F. J. de Jong met als onderwerpen de cassatierechtspraak en de rechtspraak in het buitenland, [1946 - 1958]; 2609; 1 pak
    - Dossier inzake ontzetting van Mr. Rambonnet naar aanleiding van een rechtszaak, 1970; 2610; 1 omslag
    - Stukken betreffende het verzoek van de gemeente Raamsdonk tot wijziging van de Algemene Politieverordening, met afschriften van de verordening uit 1951, 1971; 2611; 1 omslag
- HUISHOUDELIJKE & GRIFFIEZAKEN, 3.
  - "Raadkamerboek"; register houdende de samenstelling van de raadkamer voor belastingzaken, 1951-1958; 2612-2613; 2 delen
    - 1951-1955, 2612
    - 1956-1958, 2613
  - Pleidooilijsten, 30 december 1976 - 30 januari 1981; 2614-2615; 2 delen
    - 1976 december 30 - 1981 januari 30, 2614
    - 1977 september 1 - 1979 maart 15, 2615
  - Registers van gerechtelijke brieven, 1945-1987; 2616-2627; 12 delen
    - 1945 mei 18 - 1945 december 21, 2616
    - 1946 januari 4 - 1947 april 22, 2617
    - 1948 april 21 - 1949 september 10, 2618
    - 1949 september 14 - 1950 december 30, 2619
    - 1951 januari 9 - 1953 maart 3, 2620
    - 1952 mei 6 - 1954 april 21, 2621
    - 1954 april 23 - 1956 september 12, 2622
    - 1965 november 2 - 1972 oktober 10, 2623
    - 1964 november 17 - 1978 juli 13, 2624
    - 1972 september 12 - 1978 mei 16, 2625
    - 1978 mei 23 - 1981 juni 30, 2626
    - 1978 juli 13 - 1987 maart 16, 2627
  - Beschikkingen gegeven op een verzoek om aanwijzing van een ander gerecht., 1970-1979; 2628-2630.; 1 omslag, 2 pakken
    - 1970 - 1971, 2628; (omslag)
    - 1976-1977, 2629
    - 1978-1979, 2630
  - Correspondentie met het Ministerie van Justitie betreffende begrotingsuitgaven en krediettoewijzingen, 1937-1962; 2631; 1 pak
  - Staten houdende gegevens van de cassatiezaken van de civiele-, straf-, en belastingkamer ten behoeven van de justitiële statistiek van het Centraal Bureau voor de Statistiek, 1940-1979; 2632-2634; 2 pakken, 1 omslag
    - 1940-1964, 2632
    - 1965-1975, 2633
    - 1976 - 1979, 2634; (omslag)
  - Stukken betreffende de installatie van het Unie-Hof van Arbitrage in het Vredespaleis op 14 mei 1950 voor het oplossen van rechtsgeschillen tussen Nederland en Indonesië, 2635; 1 omslag
    De griffie van de Hoge Raad verzond de uitnodigingen voor deze installatie
  - Brieven van advocaten en procureurs waarin zij aangeven de griffie van de Hoge Raad in Nijmegen als standplaats te kiezen, 1943-1944; 2636; 1 omslag
  - Formulieren van de Raad van Rechtsbijstand in strafzaken betreffende de toevoeging van een raadsman aan een verdachte, 1949-1958; 2637; 1 pak
  - Ingekomen stukken van het Ministerie van Justitie betreffende vergoeding voor verleende bodediensten voor het bureau van consultatie, 1958-1959; 2638; 1 omslag
  - "Tableau van procureurs" Registers houdende gegevens van procureurs ingeschreven bij de Hoge Raad, 1941-1960; 2639-2645; 7 katernen
    - 10 oktober 1941 - 11 december 1945, 2639
    - 14 december 1945 - 10 oktober 1946, 2640
    - 10 oktober 1946 - 17 september 1948, 2641
    - 18 september 1948 - 26 januari 1951, 2642
    - 1 februari 1951 - 30 juni 1954, 2643
    - 1 juli 1954 - 30 september 1957, 2644
    - 1 oktober 1957 - 9 augustus 1960, 2645
  - "Tableau van advocaten" Registers houdende gegevens van advocaten ingeschreven bij de Hoge Raad, 1941-1960; 2646-2652; 7 katernen
    - 10 oktober 1941 - 1 oktober 1945, 2646
    - 14 december 1945 - 10 oktober 1946, 2647
    - 10 oktober 1946 - 17 september 1948, 2648
    - 1 oktober 1948 - 26 januari 1951, 2649
    - 9 februari 1951 - 30 juni 1954, 2650
    - 1 juli 1954 - 30 september 1957, 2651
    - 1 oktober 1957 - 9 augustus 1960, 2652
  - Klapper op het tableau van advocaten en procureurs, met adressenlijst, 2653-2655; 3 katernen
    Dit vormt een toegang op inv. nrs. 2639-2652
    - [ 1940 - 1951 ], 2653
    - 1 februari 1951 - 30 juni 1954, 2654
    - 1 juli 1954 - 30 september 1957, 2655
  - Klappers op het tableau van advocaten, 1959; 2656-2657; 2 katernen
    Dit vormt een toegang op inv. nrs. 2646-2652
    - 1941-1945, 2656
    - 1945-1959, 2657
  - "Tableau van advocaten en procureurs" Tabellen met daarin aangegeven per advocaat of procureur welke rolzaken ze kregen toegewezen, met achterin een klapper, 2658-2659; 2 delen
    Ingedeeld op volgorde van rolnummer
    - z.j. rolnr. 2544 - 3003, 2658
    - z.j. rolnr. 2958 - 3605, 2659
  - Ingekomen stukken betreffende verzoeken om verklaringen van non-cassatie alsmede doorslagen van verklaringen van non-cassatie, 1967-1968, 1974 - 1979; 2660-2661; 2 pakken
    Op alfabetische volgorde
    - 1967-1973, 2660
    - 1974-1979, 2661
  - Stukken betreffende de personeelsadministratie, 1955-1968; 2662; 1 pak
  - Circulaires van het Departement van Justitie betreffende verandering der gemeentes, 1941-1943; 2663; 1 omslag
  - Stukken betreffende de wijzigingen van de regelen met betrekking tot het geding in cassatie, 1950-1963; 2664; 1 pak
  - Benoemingen en beëdigingen, 3.1
    - Alfabetische registers houdende benoeming of ontslag van rechterlijke ambtenaren, 1940-1966; 2665-2675; 3 katernen en 8 delen
      - 1940, 2665; (katern)
      - 1941, 2666; (katern)
      - 1942, 2667; (katern)
      - 1952, 2668
      - 1953, 2669
      - 1954-1955, 2670
      - 1956-1957, 2671
      - 1958-1959, 2672
      - 1960-1964, 2673
      - 1965, 2674
      - 1966, 2675
    - Afschriften van Koninklijke Besluiten waarbij leden van de rechterlijke macht worden benoemd of ontslagen, - nrs. 1 - 59, 1940 januari 3 - 1940 mei 10; 2676; 1 omslag
    - Afschriften van Koninklijke Besluiten van benoeming van de rechterlijke macht, 1973-1979; 2677-2683; 7 delen
      - 1973, 2677
      - 1974, 2678
      - 1975, 2679
      - 1976, 2680
      - 1977, 2681
      - 1978, 2682
      - 1979, 2683
    - Klappers op de Koninklijke Besluiten van benoeming van de rechterlijke macht, 1973-1980; 2684-2685; 2 delen
      - 1973-1976, 2684
      - 1977-1980, 2685
    - Afschriften van beschikkingen van de secretaris-generaal, wnd. hoofd van het departement van justitie, waarbij leden van de rechterlijke macht worden benoemd of ontslagen, 1940-1941; 2686-2687; 1 omslag, 1 pak
      - 1940 september 2 - 1940 november 28 - nrs. 60 - 83, 2686; (omslag)
      - 1941 januari 14 -1941 december 31 - nrs. 1 - 321, 2687
    - Verzoekschriften betreffende inschrijving en beëdiging als advocaat en procureur bij de Hoge Raad met verklaringen van wel of geen bezwaar van de Raad van Toezicht en Discipline voor de Orde van de advocaten bij de Hoge Raad, - nrs. 1101 - 1200, 1949-1952; 2688; 1 pak
    - Afschriften van Koninklijke Besluiten en processen-verbaal van beëdiging van de rechterlijke ambtenaren, 1953-1980; 2689-2693; 5 delen
      - 1953-1958, 2689
      - 1959-1965, 2690
      - 1966-1973, 2691
      - 1974-1977, 2692
      - 1978-1980, 2693
    - Register van vorderingen van de procureur-generaal tot ontzetting of ontslag van leden van de rechterlijke macht, 1959, 1970 - 1971; 2694; 1 katern
- GEDEPONEERD, 4.
  - Het archief van de "Commissie Mr. Dr. J. Wijnveldt" belast met het onderzoek naar het beleid van het Bureau Nationale Veiligheid (B.N.V.), 4.1
    Voorzitter was Mr. Dr. J. Wijnveldt, advocaat-generaal bij de Hoge Raad, secretaris van de commissie was Mr. A. B. Somer, griffier bij de Hoge Raad
    - Notulen van de Commissie Mr. Dr. J. Wijnveldt, genummerd 1 - 27, 14 januari 1947 - 24 april 1948; 2695; 1 omslag
    - Afschriften van ingekomen stukken en minuten van uitgegane stukken., 1946-1948; 2696-2697; 2 pakken
      - 1947 - 1948, dossier I, 2696
      - 1947 - 1948, dossier II, 2697
    - Afschrift van het eindrapport van de Commissie Mr. Dr. J. Wijnveldt, met een afschrift van de aanbiedingsbrief voor de Minister-president, 12 mei 1948; 2698; 1 omslag
    - Accountantsrapporten van de Verenigde Accountantskantoren te Den Haag betreffende controles van de kostenrekening en van de liquidatie van het B.N.V., 17-18 juli 1948; 2699; 2 stukken
    - Afschrift van het rapport van de Officier van Justitie, Mr. G. J. Lint, houdende de resultaten van het onderzoek naar het verduisteren van bescheiden en andere misdrijven bij het B.N.V., 15 september 1948; 2700; 1 stuk
  - Overige gedeponeerde stukken, 4.2
    - Uitspraak van het Hoge College voor de Rechterlijke Macht in de zaak van dhr. N.N., rechter in de arrondissementsrechtbank in Den Bosch, afschrift, 1946 november 20; 2701; 1 stuk
    - Conceptnota´s betreffende het besluit van de secretaris-generaal van het departement van justitie inzake echtscheidingen, [1940 - 1943]; 2702; 1 omslag
    - Alfabetische klapper op namen, verwijzend naar nummers van dossiers of documenten., 1958-1961; 4
      Voorin de aantekening 'met ingang van januari 1960 - no. 4474 - worden alleen de "betalende" geklapperd', hetgeen zou kunnen duiden op zgn. gratis admissie. Het is onduidelijk op welke genummerde bestanddelen deze klapper betrekking heeft, omdat een groot deel van de nummers niet voorkomt in het archief van de Hoge Raad. De klappper verwijst naar de nummerseries 1-140, 2001-4999, 8301-10295, 23501-32288, 48248-51658 en 90519-94618.